臺灣基隆地方法院刑事判決　　　　　　　100年度易字第154號
公　訴　人　臺灣基隆地方法院檢察署檢察官
被　　　告　張志共
上列被告因詐欺案件，經檢察官提起公訴（99年度偵緝字第19號
），本院判決如下：
    主  文
張志共犯詐欺取財罪，累犯，處有期徒刑肆月，如易科罰金，以
新臺幣壹仟元折算壹日。
    事  實
一、張志共前於民國94年間，因偽造文書案件，經本院以94年度
    訴緝字第6號判處有期徒刑5月確定，嗣於94年12月28日因徒
    刑執行完畢出監。其復於95年間，因偽造文書案件，經本院
    以95年度訴字第718號判處有期徒刑8月確定，嗣經本院以96
    年度聲減字第153號裁定減刑為有期徒刑4月確定，其於96年
    7 月16日因徒刑執行完畢出監。
二、詎張志共猶不知悔改，明知自己無清償票款之真意，亦無清
    償能力，竟基於意圖為自己不法之所有，接續於98年5月31
    日、同年6月8日，至其友人林鈺庭位在基隆市○○街193 號
    林鈺庭西服店內，向林鈺庭佯稱：伊欲與他人合夥開設養老
    院，要買器材，但是因為資金不夠，要先借支票去購買器材
    ，並約定於98年6 月29日清償上開票款等語，致使林鈺庭信
    以為真，陷入錯誤，並簽立支票發票人鈺庭西服號林鈺庭、
    付款人為兆豐國際商業銀行基隆分行（支票號碼、金額、票
    載日如附表所示）之附表編號1所示票號及票載日98年7月31
    日面額新臺幣2萬元、附表編號2所示票號及票載日98年9 月
    12日面額3萬元之票據各1紙，當場交付予張志共，張志共取
    得即離去。其復承上犯意並接續於98年6 月28日至其友人林
    鈺庭位在基隆市○○市○○路28巷某號住處內，向林鈺庭佯
    稱：伊欲與他人合夥開設養老院，但是欠缺資金買器材，要
    先借支票去購買器材，並約定於98年6 月29日清償上開票款
    等語，並再次信誓旦旦向林鈺庭保證：伊於98年6 月29日早
    上9 時起至同日中午12時止許，伊會全部清償上開票款總額
    之協議約定，致使林鈺庭信以為真，陷入錯誤，並簽立發票
    人鈺庭西服號林鈺庭、付款人為兆豐國際商業銀行基隆分行
    （支票號碼、金額、發票日如附表所示）之附表編號3 所示
    票號及票載日98年7月28日面額2萬元之支票各1 紙當場交付
    予張志共，張志共取得後即即離去。張志共取得上開3 紙支
    票後，旋持上開附表編號1所示票號及票載日98年7月31日面
    額2 萬元之支票向王東源票貼調現金，再由王東源持上開附
    表編號1 之支票交付王東源之妹王美枝；又張志共另持上開
    附表編號2、3所示之支票向蕭麗玉票貼調現金，再由蕭麗玉
    將上開附表編號2、3所示支票交付蕭麗玉之大姑黃江素卿，
    嗣蕭麗玉為給付其母親莊寶鳳安養費用，乃將上開附表編號
    2 所示支票自黃江素卿取回，由江順宗及其配偶蕭麗玉持上
    開附表編號2 所示支票交付予惠安老人養護中心負責人施連
    福，供支付黃江素卿及江順宗姐弟之母親莊寶鳳在上開惠安
    老人養護中心之安養費用。嗣林鈺庭一直聯絡不到張志共，
    且張志共均未出面處理上開票款，林鈺庭始知受騙，並造成
    林鈺庭所簽發上開支票存款不足，因而致上開持票人遵期提
    示均未獲兌現，上開支票3 紙陸續均遭退票。
三、案經林鈺庭訴由臺灣基隆地方法院檢察署檢察官偵查後、起
    訴。
    理  由
壹、關於證據能力部分：
    查本院認定事實所引用之下列證據資料（包含供述證據、文
    書證據等），並無證據證明係公務員違背法定程序所取得。
    又被告、檢察官於本院審判期日中對本院所提示之被告以外
    之人審判外之供述，包括供述證據、文書證據等證據，就證
    據能力均未表示爭執，而迄至言詞辯論終結前亦未再聲明異
    議，經核亦無顯有不可信之情況與不得作為證據之情形，本
    院審酌上開證據資料製作時之情況，尚無違法不當及證明力
    明顯過低之瑕疵，與本件待證事實復具有相當關連性，認為
    以之作為證據應屬適當，是依刑事訴訟法第159條至第159條
    之5 規定，本院所引用之供述證據及文書證據等，如下揭所
    示均有證據能力，合先敘明。
貳、關於實體方面：
一、訊據被告張志共矢口否認有何上開詐欺取財之犯行，並辯稱
    ：伊當時在療養院擔任看護，當時有一個病人住院，伊是在
    那裡從事臨時的看護工，伊沒有向人借票，也沒有向人調現
    等云云。
二、本院查：
  (一)證人即告訴人林鈺庭於98年8月28日及99年3月15日偵訊及本
    院100年6月27日審理時均迭次具結證稱：「98年5 月31日被
    告張志共到鈺庭西服店裡（基隆市○○街193 號）向我謊稱
    要與人合開養老院，需要購置運動器材，在店內跟我借調支
    票總共12萬元，並說98年6 月29日要還錢，但卻未還錢」（
    見臺灣基隆地方法院檢察署98年度交查字第203 號卷第16至
    17頁）、「王東源可以證明當時被告張志共向我借兆豐商業
    銀行基隆分行支票5張，拿附表編號1之支票去跟王東源貼現
    後，王東源於98年8 月間再拿該張支票到我的鈺庭西服店，
    說該張票已跳票，要跟我要現金」（見同上交查字第19號卷
    第62至64頁）、「當時是被告跟我說他要開養老院，因為資
    金不夠，他說需要一點資金，附表編號1、2、3 之支票均係
    我於開完票當天即各別交付於被告，被告當時告訴我說將在
    98年6月29日上午9點到12點間他會將欠我的全部票款新台幣
    12萬元還給我（其中2張支票共計5萬元部分未據起訴），但
    結果到今日為止，被告都沒有還我錢，王東源曾經拿支票到
    店裡找我，並問我支票為何沒有兌現，我告知支票是借給被
    告，被告如果有還我錢，我一定會兌現這張支票，王東源當
    時亦告訴我有一個姓張的人拿票去向他貼現」等語綦詳明確
    （見本院卷100年度易字第154號卷，下稱本院卷，第59至60
    頁），核與證人王東源於99年3 月15日偵訊及本院100年6月
    27日審理時具結證稱：我是在98年7 月中旬於基隆市○○路
    與31號橋下的露天咖啡廳，在庭的被告張志共拿1 張支票向
    我說票主缺現金，要用支票跟我換現金，我就拿這張面額2
    萬元的支票向我妹妹王美枝貼現1萬8千元，當天下午約5、6
    點我拿到南榮路交給被告張志共，被告張志共當時告訴我說
    這是票主要用的，我將錢交給張志共，我當然是找他負責任
    ，票載到期日期為98年7月31日，面額為新台幣2萬元，發票
    人為林鈺庭，結果屆期該支票沒有兌現，之後，被告張志共
    就告訴我說錢1萬8千元是票主林鈺庭拿去用的，要我自己去
    找票主，我一直到98年8 月中旬的時候就去基隆市○○街林
    鈺庭的店裡去找票主林鈺庭，林鈺庭當時告訴我說他也是被
    害人，他也有被被告騙了很多票，後來我就離開林鈺庭那裡
    ，之後過了幾天我就以電話聯絡被告張志共，但是已經無法
    聯絡上，我也知道這張票的錢也拿不到，因為被告沒有辦法
    還給我錢，被告還告訴我說他是領殘障手冊，謀生能力很低
    ，他也曾經告訴我說他會慢慢的還給我錢，但是後來就消失
    無蹤，我就知道我已經受騙，這張票就是起訴書第5 頁附表
    編號1所示之2萬元的那張支票，我在偵查庭那裡也有將支票
    的影印本拿出來附卷（見同上交查字第19號卷第67頁所示影
    本），我是認識被告張志共，我不認識林鈺庭，一直到支票
    跳票之後我去找林鈺庭後才認識林鈺庭及證人等語之證述情
    節大致符合（見本院卷第65頁），再互核比較與證人王美枝
    於99年4月7日偵訊時具結證稱：「基隆第二信用合作社帳號
    00000000000號帳戶是我的帳戶，附表編號1所示之支票是我
    哥哥王東源給我的，他要我拿現金1萬8千元跟他交換，在基
    金一路住處交給他，後來去提示退票，王東源的票是張志共
    交給他的，我不認識他」等語之證述情節相符（見同上交查
    字第19號卷第82至83頁），並有支票存根及退票紀錄（見同
    上署98年度交查字第203 號卷第18至20頁），與兆豐國際商
    業銀行基隆分行99年1月21日（九十九）兆銀基字第028號函
    及其檢送本行客戶鈺庭西服號支票影本明細資料、支票兌付
    查詢（票號：0000000000 ）、票據影像查詢（BN0000000、
    BN0000000、BN0000000）、基隆二信存摺封面（王美枝）、
    退票理由單等影本在卷可佐【見同上交查字第19號卷第4至9
    頁、第90至91頁】，足證本件如後附表編號1 所示支票確實
    係由告訴人林鈺庭簽發並交付予被告張志共，再由被告張志
    共持有交付予證人王東源票貼換現金之事實，應堪認定。因
    此，被告此部分之所辯與事實不符，應無可信。
  (二)又證人即惠安安養中心負責人施連福於99年4月7日偵訊及本
    院100年6月27日審理時具結證稱：張志共是我的永春老人安
    養院的病人，當時83年8 月24日他因為肌肉無力住進安養院
    ，到84年7 月23日到期共欠我40萬元醫費用都沒有繳，基隆
    二信帳號00000000000號帳戶是我申請的，附表編號2所示支
    票是江順宗給我的，付他媽媽莊寶鳳安養費用，共欠我11萬
    多，後來那張票我拿去提示卻退票，我將票拿還給江順宗，
    後來他們用現金還我等語綦詳（見同上交查字第19號卷第82
    至83頁），復續於本院100年6月27日審理時亦具結證稱：張
    志共我認識，他是83年他生病的時候有到我養護中心治療，
    我是從長庚醫院將被告張志共接到我的養護中心照護，當時
    因為其他的看護工講的說被告沒有人可以照顧，可憐他吧，
    我當時是基於人道的關懷，我就將被告帶至我的養護中心照
    顧，期間也有一年多，這期間總共照護費用有40幾萬元，期
    間被告的父親有來付了1 張支票10萬元，之後就到大陸去，
    這張支票後來也有退票，張志共的照護費用總共40幾萬元就
    形成呆帳，後來我在照顧他的期間，將他訓練成為一個業務
    員，後來到89年，被告因為一個女孩子的關係就告訴我說他
    不要繼續做了，我當時有告訴他，他如果這樣的話會後悔一
    輩子，後來被告就離開了，也真的後來都沒有賺錢到處遊蕩
    ，我並不認識林鈺庭，跳票之前後二、三天林鈺庭有來拜訪
    我，並說張志共有向他借票要購買醫療復健器材用，要做這
    筆生意，所以張志共有向他調這張票，林鈺庭是在跳票之前
    有來拜訪我，他是聽說那張支票有到我那裡，所以才會來拜
    訪我，後來支票跳票後，林鈺庭有來問我說張志共跑到哪邊
    去，我有告訴他我也不知道。我有軋票，但是沒有兌現，後
    來我有將這張票還給莊寶鳳的家屬，該張支票是莊寶鳳的家
    屬蕭麗玉付給我的，這是阿弟仔（張志共）介紹的個案等語
    明確（見本院卷第67至68頁），互核與證人江順宗於99年2
    月25日偵訊時證述：支票是我太太收的，收了林鈺庭開的一
    張3萬、一張2萬的支票，因為我媽媽之前在惠安安養中心安
    養，一張2萬的拿去給朋友（名字我不知道），一張3萬的拿
    給安養中心，後來我太太說給朋友2 萬的支票跳票，所以我
    當天拿1 張支票去林鈺庭那裡，拿去安養中心那一張後來也
    跳票，我也拿5 萬元去將那二張支票換回來，我換回來後，
    才拿這二張支票去鈺庭西服號，我會知道林鈺庭住址是我打
    電話去銀行問的，我去鈺庭西服號，林鈺庭態度不是很好，
    還叫警察來，他都叫我去告他，目前這二張支票都還在我家
    ，我可以影印相關支票、退票資料給鈞署，兆豐銀行支票是
    我太太蕭麗玉（南榮路90號3 樓）給我的，我太太向何人收
    的我要問她，我再陳報，林鈺庭態度很差，一次他西服店沒
    開，我有聽他鄰居說可能人家又來要錢等語情節大致符合（
    見同上交查字第19號卷第38頁）。復酌證人蕭麗玉（即證人
    江順宗配偶）於99年8 月17日偵訊時證述：張志共是因為我
    母親住在院，張志共與他的老闆去醫院招攬我們去住療養院
    才認識，林鈺庭不認識，之前我曾經持有附表編號2、3所示
    之二張支票，那是我跟我先生姊姊黃江素卿（偵訊筆錄誤繕
    為江黃素卿，特此更正）周轉的，我跟她拿票我先生不知情
    ，我先生以為我去跟朋友周轉的，這些票是張志共打電話跟
    林鈺庭拿的票，張志共要拿票來給我周轉，我想說他是安養
    中心的人，他就拿票給我，我就拿去給黃江素卿要周轉，我
    有拿到黃江素卿給我的錢，我拿到錢就交給張志共，但我拿
    多少錢給張志共，我忘記了，我記得張志共是分二次拿支票
    給我，其中有一次應該是第二次是張志共在我面前打電話給
    林鈺庭，我才知道林鈺庭是開西裝店，後來張志共才去跟林
    鈺庭拿票，但我沒有聽到為何張志共要跟林鈺庭拿票，我剛
    是說到亂掉了，我給黃江素卿1張票，金額我忘記了，另外1
    張在惠安安養中心，因為該安養中心男的老闆施連福來跟我
    要錢，我就將票給他，林鈺庭2 張票均是張志共給我周轉的
    ，我忘記給他多少現金了，2張支票1張給黃江素卿調現金，
    一張給施連福繳安養中心費用，附表編號3 所示之支票跳票
    ，黃江素卿有來罵過我說支票跳票，我要去找張志共，但找
    不到人，我有去問過惠安老闆張志共在何處，他們說張志共
    不是惠安員工」等語（見同上署99年度偵緝字第19號卷第33
    至34頁），其續於本院100年6月27日審判時證述：本件附表
    編號2、3之2張支票是張志共拿給我的，我有將1張支票交給
    施連福，另外有將1 張支票交給我姑姑黃江素卿，當時是張
    志共向我借錢，他是拿支票來向我借錢，我當時有給張志共
    現金，至於給他多少現金，我忘記了，我記得應該是依據票
    面金額給張志共的，我並沒有扣他的利息，我是足額給他的
    。我與他是在長庚認識的，張志共有來招攬我們要我們將我
    母親送至施連福的養護中心，因為我們在醫院的時候張志共
    就有教我們，還會到我們家來教我們，他後來會經常到我家
    裡來聊天，之後張志共有到我家說他沒有錢，他要拿票向我
    週轉，他說他有票要我不要怕，還有以手機打電話給票主，
    意思就是要我不要怕，並說票主是在開設西裝店，要我不要
    擔心，我拿這2 張支票向我姑姑黃江素卿借錢，借了之後我
    就將錢交給張志共，我兩張票本來都是交給我姑姑黃江素卿
    ，後來因為我媽媽無力負擔養護中心的錢，所以我就向我姑
    姑拿壹張支票回來將那張3 萬元的支票給施連福作為支付安
    養費用。被告張志共告訴我說支票是他朋友的，他朋友是教
    友，他朋友有在做生意，要我不要害怕。支票退票後我有去
    找林鈺庭，林鈺庭告訴我說他也被被告張志共騙，林鈺庭講
    說他有被張志共騙了好幾張票去，並說張志共要這樣「舞」
    （台語音），他也沒有辦法處理等語明確（見本院卷第70至
    72頁），再互核與證人黃江素卿於99年4月7日偵訊時證稱：
    第一商銀基隆分行帳號00000000000 號帳戶我用很久了，是
    我開戶的沒錯，附表編號3 所示支票是我提示的，那支票我
    小弟江順宗給我的，因為他沒有銀行存摺，叫我幫他代為提
    示，經過提示後卻退票，另外他還有交付附表編號2 之支票
    ，這張是交給安養中心施連福當我母親的安養費用，後來該
    張也退票，然後江順宗再交給我，我在拿現金給安養中心，
    我不認識被告張志共，上開支票都是江順宗給我的等語之證
    述情節亦大致符合（見同上交查字第19號卷第81至83頁），
    並有第一商業銀行基隆分行99年2月12日一基隆字第00050號
    函及其檢附本分行活期儲蓄存戶（帳號：00000000000 ）黃
    江素卿之開戶基本資料，另該戶開戶迄今均無任何掛失、補
    領紀錄、三親等資料查詢結果、第一商業銀行顧客資料查詢
    單、有限責任基隆市第二信用合作社99年3月1日基二信社總
    字第A344號函暨附件【主旨：提供來函要旨所示支票2 紙之
    提示人開戶基本資料暨其開戶迄今無掛失、補領記錄乙節（
    共四張）】、第一商業銀行存摺封面（黃江素卿）、支票（
    BN0000000 ）、退票理由單等影本、基隆二信存摺封面影本
    （施連福）、惠安老人養護中心名片、基隆市私立慈安老人
    長期照顧中心之證明函（見同上交查字第19號卷第18頁、第
    27至28頁、第43頁、第43-1至48頁、第87至89頁、第92頁）
    ，與張志共個人基本資料、私立慈安老人照顧中心在職證明
    書在卷可佐（見同上署99年度偵緝字第19號卷第23頁、第44
    頁），足證本件如後附表編號2、3所示支票確實係由告訴人
    林鈺庭簽發並交付予被告張志共，再由被告張志共持有交付
    予證人蕭麗玉票貼換現金，再由證人蕭麗玉交付將上開附表
    編號2、3所示支票交付蕭麗玉之大姑黃江素卿，嗣蕭麗玉為
    給付其母親莊寶鳳安養費用，乃將上開附表編號2 所示支票
    自黃江素卿處取回，再由江順宗及其配偶蕭麗玉持上開附表
    編號2 所示支票交付予惠安老人養護中心負責人施連福，供
    支付莊寶鳳在上開惠安老人養護中心之安養費用之事實，應
    堪認定。職是，被告此部分之所辯與事實不符，應無可信。
  (三)末酌，證人楊美蓮於本院100年6月27日審理時證稱：張志共
    有拿1張2萬元支票（非本案系爭支票）向我週轉，我當時有
    拿現金二萬元給被告張志共，他那時候有介紹一個客戶給我
    慈安養護中心，所以我要付給他傭金1萬5千元，其實我們應
    該是要分3個月給付，每期各5千元，結果張志共當時不只要
    的很急，介紹的個案當月要5 千元，而且隔了約半個月後又
    要向我要5 千元，再來就拿這張支票向我調現，當時我還剩
    下一期的傭金尚未給張志共，因為張志共經常到我這裡，也
    與我有業務往來，他還告訴我說要我不要怕支票退票，並說
    如果他如果沒有兌現的話，會給施連福掐死，張志共怕施連
    福，我那張支票有兌現，後來我有告訴施連福要張志共不要
    再到我們公司來，因為張志共來我們公司後就要與我公司的
    人吵架，張志共告訴我說那張支票是他幫他朋友工作，是他
    朋友給他的利潤等語明確（見本院卷第73至74頁），互核與
    被告張志共於98年12月25日偵訊時供述：「（你有無收過林
    鈺庭開立給你的支票？）有，一張，是在98年4 月份開給我
    的，....，我就將那張2 萬元的支票於4月底或5月初，拿去
    給我惠安安養院（位於東明路上）老闆娘楊美蓮換2 萬元現
    金等語之情節大致相符（見同上99年度偵緝字第19號卷第15
    頁），再互核比較與證人林鈺庭於本院100年6月27日審判時
    證述：楊美蓮所說的那張票就是於本件這五張票發生之前，
    是被告張志共向我週轉的，那張票是有兌現，後來本件這五
    張就沒有兌現了等語之情節亦大致符合（見本院卷第75頁）
    ，並有上開基隆市私立慈安老人長期照顧中心之證明函、在
    職證明書在卷可佐。職是，本件益證被告張志共確實於本案
    發生前已有向告訴人林鈺庭借用支票向他人票貼調現金之事
    實無訛。
  (四)綜上，被告明知自己無清償票款之真意，亦無清償能力，仍
    於上開時地，以上開方式承諾保證清償還款方式，向告訴人
    林鈺庭佯稱，致使其信以為真，陷入錯誤，並簽立支票發票
    人鈺庭西服號林鈺庭、付款人為兆豐國際商業銀行基隆分行
    如附表編號1、2、3 所示支票，並交付予被告。嗣告訴人林
    鈺庭一直聯絡不到被告，且被告均未出面處理上開票款，並
    造成告訴人所簽發上開支票存款不足，因而致上開持票人遵
    期提示均未獲兌現，上開支票3 紙陸續均遭退票，告訴人始
    知受騙之事實，洵堪認定，是被告所辯與事實不符，顯係臨
    訟卸責飾詞，應無可採，而本件事證明確，其上開詐欺取財
    之犯行，應堪認定。
三、按數行為於同時同地或密切接近之時地實施，侵害同一之法
    益，各行為之獨立性極為薄弱，依一般社會健全觀念，在時
    間差距上，難以強行分開，在刑法評價上，以視為數個舉動
    之接續施行，合為包括之一行為予以評價，較為合理，則屬
    接續犯，而為包括之一罪（最高法院86年臺上字第3295號判
    例意旨參照）。查被告就前述事實欄之接續於98年5 月31日
    、98年6月8日、98年6 月28日，向告訴林鈺庭佯稱：伊欲與
    他人合夥開設養老院，要買器材，但是因為資金不夠，要先
    借支票去購買器材，並約定於98年6 月29日清償上開票款等
    語，致使告訴人林鈺庭信以為真，陷入錯誤，並簽立如附表
    所示編號1、2、3 所示支票，顯係侵害同一法益，應評價為
    接續犯，就該部分僅論以一詐欺取財罪。是核被告所為，係
    犯刑法第339條第1項詐欺取財罪。又被告有如事實所示之犯
    罪科刑及執行情形，有卷附之臺灣高等法院被告前案紀錄表
    可稽，其於上開有期徒刑執行完畢後5 年內，再故意犯本件
    有期徒刑以上之罪，為累犯，應依刑法第47條第1 項規定，
    加重其刑。玆審酌被告正值青壯年，不思以正常途徑獲取財
    物，為牟私利，竟詐騙告訴人，且犯後猶一再飾詞否認犯行
    ，其非但未與被害人和解，尚且未賠償被害人一分一毫，亦
    未見其有悔悟改過之心，並審酌其智識程度、犯罪動機、目
    的、手段等一切情狀，爰量處如主文所示之刑，並諭知易科
    罰金之折算標準，以資懲儆。
據上論結，應依刑事訴訟法第299條第1項前段，刑法第339條第1
項、第47條第1項、第41條第1項前段，刑法施行法第1條之1，判
決如主文。
本案經檢察官翁春鈴到庭執行職務。
中    華    民    國    100   年    6   月    30      日
                    刑事第四庭審判長法  官  鄭景文
                                    法  官  陳賢德
                                    法  官  施添寶
以上正本證明與原本無異。
如不服本判決應於收受本判決後10日內向本院提出上訴書狀，並
應敘述具體理由，如未敘述上訴理由者，應於上訴期間屆滿後20
日內補提理由書狀於本院（均須按他造當事人之人數附繕本）「
切勿逕送上級法院」。告訴人或被害人如對於本判決不服者，應
具備理由請求檢察官上訴，其上訴期間之計算係以檢察官收受判
決正本之日期為準。
中    華    民    國    100   年    6   月    30      日
                                    書記官  施鴻均
附錄論罪法條
中華民國刑法第339條
意圖為自己或第三人不法之所有，以詐術使人將本人或第三人之
物交付者，處5年以下有期徒刑、拘役或科或併科1千元以下罰金
。
以前項方法得財產上不法之利益或使第三人得之者，亦同。
前二項之未遂犯罰之。
附表：告訴人林鈺庭簽立發票人鈺庭西服號林鈺庭、付款人為兆
      豐國際商業銀行基隆分行之支票交付予被告時間、票載日
      、金額、支票號碼所示如下：
┌──┬──────┬──────┬───────┬─────┐
│編號│交付支票時間│支票票載日  │金額（新臺幣）│支票號碼  │
├──┼──────┼──────┼───────┼─────┤
│ 1  │98年5月31日 │98年7月31日 │2萬元         │BN0000000 │
├──┼──────┼──────┼───────┼─────┤
│ 2  │98年6月8日  │98年9月12日 │3萬元         │BN0000000 │
├──┼──────┼──────┼───────┼─────┤
│ 3  │98年6月28日 │98年7月28日 │2萬元         │BN0000000 │
└──┴──────┴──────┴───────┴─────┘